【裁判字號】    99,上訴,946
【裁判日期】    990714
【裁判案由】    毒品危害防制條例
【裁判全文】
臺灣高等法院臺中分院刑事判決         99年度上訴字第946號
上  訴  人
即  被  告  乙○○
選任辯護人  周復興律師
上列上訴人因毒品危害防制條例案件，不服臺灣臺中地方法院98
年度訴字第3861號中華民國99年3月11日第一審判決（起訴案號
：臺灣臺中地方法院檢察署98年度偵字第20974號），提起上訴
，本院判決如下：
    主    文
原判決撤銷。
乙○○意圖販賣而持有第三級毒品，處有期徒刑肆年；扣案之愷
他命貳包（驗前總純質淨重約壹仟肆佰伍拾柒點玖零公克）均沒
收。
    犯罪事實
一、乙○○前於民國97年間因販賣第三級毒品案件，甫經原審法
    院於98年5月25日判處應執行有期徒刑7年6月，上訴本院審
    理期間（本院嗣於98年10月15日判處應執行有期徒刑6年6月
    ），猶不知悔改，明知愷他命（Ketamine）係毒品危害防制
    條例第2條第2項第3款所規定之第三級毒品，不得意圖販賣
    而持有，竟於98年8月13日至同年月15日凌晨0時58分前之某
    不詳時地，以不詳原因，取得持有第三級毒品愷他命2包（
    驗前總純質淨重約1457.90公克）後，伺機販出售以牟利而
    意圖販賣而持有第三級毒品。嗣於98年8月15日凌晨0時58分
    許，乙○○攜帶上述取得之愷他命，駕駛車牌2121-WA號自
    小客車，搭載不知情之蔡立慧（同案被告，業經原審判決無
    罪確定）行經臺中市○○區○○路3段與中清路口時，因違
    規右轉為警攔檢盤查，而當場查獲，並扣得上述愷他命2包
    （驗前總純質淨重約1457.90公克）。
二、案經臺中市警察局刑警大隊移送臺灣臺中地方法院檢察署檢
    察官偵查起訴。
    理    由
一、證據能力部分：按被告以外之人（包括證人、鑑定人、告訴
    人、被害人及共同被告等）於審判外之陳述雖不符刑事訴訟
    法第159條之1至之4等4條之規定，而經當事人於審判程序同
    意作為證據，法院審酌該言詞陳述或書面陳述作成時之情況
    ，認為適當者，亦得為證據；當事人、代理人或辯護人於法
    院調查證據時，知有刑事訴訟法第159條第1項不得為證據之
    情形，而未於言詞辯論終結前聲明異議者，視為有前項之同
    意，同法第159條之5定有明文。立法意旨在於傳聞證據未經
    當事人之反對詰問予以核實，原則上先予排除。惟若當事人
    已放棄反對詰問權，於審判程序中表明同意該等傳聞證據可
    作為證據；或於言詞辯論終結前未聲明異議，基於尊重當事
    人對傳聞證據之處分權，及證據資料愈豐富，愈有助於真實
    發見之理念，且強化言詞辯論主義，使訴訟程序得以順暢進
    行，上開傳聞證據亦均具有證據能力。查檢察官、被告及辯
    護人對於本案卷內相關證人之證述、文書卷證資料之證據能
    力，於原審98年12月17日準備程序中均表示沒有意見等語（
    見原審卷第31頁），且檢察官、被告及辯護人就上述證據資
    料，並未就有合於刑事訴訟法第159條第1項不得為證據之情
    形於本院言詞辯論終結前聲明異議，而上述證人之證述、文
    書卷證資料亦經本院於審理期日逐一提示、朗讀，並告以要
    旨，復審酌相關證人證述筆錄製成、文書卷證資料取得，並
    無證據顯示有何違背程序規定情事，依據上述之說明，均應
    具有證據能力。
二、訊據上訴人即被告（下稱被告）乙○○對於上揭時地駕車搭
    載蔡立慧而為警查獲其持有愷他命2包之事實固坦承不諱，
    惟矢口否認有何販賣或意圖販賣而持有第三級毒品之犯行，
    辯稱：扣案之愷他命，係伊所跟隨之大哥林亦宏於為警查獲
    當日晚上7、8時許，在台中市○○區○○路168號之公司寄
    放交予，伊並不清楚該批愷他命之用途，伊受林亦宏寄放該
    愷他命後即駕車在台中市閒逛，是日凌晨，伊駕車搭載蔡立
    慧後，欲將該批愷他命送返公司交還林亦宏時即為警查獲，
    其後林亦宏於98年10月17日遭人槍殺死亡，且本案除扣案愷
    他命外，並無其他證據足證伊有販賣或意圖販賣而持有第三
    級毒品之行為云云。經查：
(一)被告乙○○於98年8月15日凌晨0時58分許，持有扣案毒品愷
    他命2包，駕駛車牌2121-WA號自小客車，搭載不知情之蔡立
    慧，行經臺中市○○區○○路3段與中清路口時，因違規右
    轉為警攔檢盤查而查獲，並扣得愷他命2包之事實，業據被
    告乙○○供承在卷（見原審卷第29頁、第31頁），並經證人
    即查獲員警周文彬於偵查及原審審理時證述明確（見偵卷第
    32至33頁、原審卷第61頁背面至62頁背面），並有扣案之愷
    他命2包足證，該2包白色晶體經送請內政部警政署刑事警察
    局鑑定之結果為：「一送鑑證物：現場編號1，疑似K他命，
    1包，經拆封檢視共計2包，本局另分別予以編號A1、A2。二
    編號A1、A2，經檢視均為白色細晶體，外觀型態均相似，隨
    機抽取編號A1鑑定。(一)驗前總毛重1482.51公克（包裝塑膠
    袋總重約9.88公克）。(二)編號A1：1.淨重977.33公克，取0.
    13公克鑑定用磬，餘977.20公克。2.檢出三級毒品愷他命（
    Ketamine，又稱K他命）成分。3.純度約99%。(三)依據抽測純
    度值，推估編號A1、A2均含愷他命之驗前總純質淨重約1457
    .90公克」，有該局98年9月15日刑鑑字第0980118339號鑑定
    書1份在卷可稽（見偵卷第57頁），被告乙○○持有扣案愷
    他命之事實首堪認定。
(二)證人蔡立慧於警詢及偵查中雖曾證稱：扣案愷他命2包係伊
    客人所寄放，查獲當日被告乙○○前往伊中清路住處搭載伊
    ，伊趁被告乙○○下車上廁所，於乙○○不知情之情況下，
    將愷他命放入被告乙○○所有之背包內等語（見警卷第4-9
    頁、偵卷第40-41頁），惟證人蔡立慧上開證詞，乃係其於
    98年8月15日凌晨為警查獲後，警察將被告乙○○與其銬在
    一起時，被告乙○○要求證人蔡立慧幫忙扛罪，證人蔡立慧
    為迴護被告乙○○，而依被告乙○○教導所為之不實供述乙
    情，業據證人蔡立慧於原審審理時證述明確（見原審卷第54
    頁正、反面），且被告乙○○於原審準備程序及審理中亦均
    坦承教唆證人蔡立慧為上開不實陳述等情不諱（見原審卷第
    30頁、第59頁背面），佐以證人即查獲員警周文彬於偵查中
    及原審審理時證述：查獲當時乙○○要求不要辦渠毒品案件
    ，願將毒品倒入水溝內，蔡立慧坐在副駕駛座，並未講話，
    後來伊將乙○○與蔡立慧銬在一起，渠2人有對話過，之後
    回警局製作警詢筆錄時，蔡立慧才稱毒品係阿松寄放，乙○
    ○則供稱不知情，與渠在查獲當場所述不一樣等語（見偵卷
    第32-33頁、原審卷第62頁背面至63頁），足證證人蔡立慧
    於警、偵訊所為上開證詞，確係依被告乙○○指示而為勾串
    不實之供述，且證人蔡立慧持有本案愷他命部分，經原審審
    理後亦判決無罪確定在案，俱徵證人蔡立慧上揭於警詢及偵
    查中所證，非足據為被告乙○○有利之認定。
(三)被告乙○○雖辯稱上開愷他命係其大哥林亦宏生前所寄放云
    云。惟查，被告乙○○前即曾於97年9月7日遭警查獲持有與
    本案數量相當之愷他命32包（驗前總純質淨重約1991.5公克
    ）而涉犯販賣第三級毒品罪嫌，經原審法院於98年5月25日
    判處應執行有期徒刑7年6月，上訴本院尚在審理期間（嗣本
    院以98年度上訴字第1667號案件於98年10月15日判處應執行
    有期徒刑6年6月），有其前案紀錄表及本院上揭案件刑事判
    決在卷足參，則被告乙○○對於持有與該案數量及價值相當
    之愷他命將有刑事重責乙情顯然知悉。而其於98年8月15日
    為警查獲本案時，始猶當場向警供承該愷他命係其所有，並
    向警求情稱願將愷他命倒掉、請求勿予移送法辦未果後（詳
    後敘），於警詢及偵查中則求請其女友蔡立慧為其扛罪，稽
    此，被告乙○○畏罪卸責之情已見；且其於遇警查獲初時猶
    坦承該愷他命係其所有，其後於警、偵訊中亦均未有何該毒
    品係林亦宏或他人所寄放之供述，乃俟檢察官就被告與蔡立
    慧起訴後，被告方又改稱係其大哥林亦宏生前寄放，而林亦
    宏已遭槍殺死亡云云，而所辯之人物復已死亡而無從查證，
    則其所辯是否屬實，已非無疑。且被告於原審準備程序時係
    供稱：愷他命係林亦宏於8月13日所寄放，15日凌晨林亦宏
    要伊拿愷他命至朝馬路168號公司等語（見原審卷第29頁背
    面）；於原審審理時則係供述：愷他命係8月14日晚上7、8
    時許，林亦宏在朝馬路公司交給伊保管，叫伊2、3個小時後
    ，再拿回公司交還，伊拿到毒品後，即將毒品放入包包內，
    一直開車隨處逛，晚上12點多，搭載到伊女友蔡立慧後，即
    駕車欲前往公司歸還愷他命，順便返還伊龍井家中等語（見
    原審卷第58頁正反面、第59頁背面、第66頁），足見被告乙
    ○○對於「林亦宏」究係於何時交付愷他命？其代為保管之
    時間？前後所述已屬矛盾不一。又扣案之愷他命茍確係林亦
    宏所寄放，以被告乙○○前案業經起訴判刑尚在審理之情以
    觀，其應知悉持有該數量龐大愷他命為警查獲之刑事風險，
    其應可覓尋地點藏置以防止為警查緝，斷無將淨重高達1457
    .90公克之愷他命攜帶外出駕車到處閒逛，而增加遭警查獲
    之風險，是被告乙○○前開所辯，核與常情有違，非可遽信
    。再者，依被告乙○○所持用之0000-000000號行動電話雙
    向通聯記錄顯示，案發前之98年8月14日晚上7時起至9時止
    ，其行動電話通訊之基地台大部分均係位於「臺中北屯區○
    ○路76巷12弄56號」，其中僅3通係位於「臺中市○○區○
    ○路三段347號」，有該通聯記錄在卷可憑（見偵卷第53頁
    ），而「臺中市○○區○○路76巷12弄56號」之基地台範圍
    ，可涵蓋被告乙○○位於「臺中市○○路○段307號12樓」之
    住處乙情，亦有遠傳電話股份有限公司98年10月21日遠傳（
    企管）字第09811004207號函1份附卷可按（見偵卷第67頁）
    ，可見被告乙○○於案發時之98年8月14日晚上7時至9時許
    ，大部分時間均係在其上開住處或住處附近，並無有何在台
    中市西屯區之情，則被告乙○○辯稱其於8月14日晚上7、8
    時許，在臺中市○○區○○路168號公司，由林亦宏交付扣
    案之愷他命予其保管後，駕車在外閒逛云云，明顯與事實不
    符，亦非可採。況被告乙○○於上揭時地違規右轉為警攔停
    而查獲當時，其係向警坦承該愷他命為其所有，並未供述係
    林亦宏所寄放，且係表示願將愷他命倒入水溝內，請員警放
    過伊等情，亦據證人周文彬於原審審理時證述明確（見原審
    卷第61頁背面至63頁），則倘扣案愷他命確係林亦宏所寄放
    ，被告乙○○於為警查獲當時，何以未供出上情，反係表明
    願將上述愷他命2包倒入水溝內，請求員警勿偵辦其毒品案
    件？果該等愷他命確係其大哥林亦宏所寄放，被告乙○○又
    如何敢擅作主張將價值不菲之愷他命悉數傾倒至水溝內予以
    銷燬？準此，俱徵扣案之愷他命應非他人所寄放，否則被告
    乙○○焉有權逕予處分。綜上，堪認被告乙○○上開所辯，
    要屬事後卸責之詞，不足採信。
(四)又證人即查獲員警周文彬於原審審理時具結證述：被告乙○
    ○駕駛上開自小客車，在文心路與中清路違規紅燈右轉，伊
    與同事張騰耀攔停該自小客車後，伊走過去駕駛座，請駕駛
    人即被告乙○○出示證件，被告乙○○將右手身入斜背之黑
    色背包內，摸了約3分鐘，一直停在那邊，伊擔心是槍枝，
    基於保護伊等安全，所以請被告乙○○將手伸出來，並下車
    ，將雙手放在伊視線範圍內，再請被告乙○○將包包內之物
    品倒在駕駛座上，發現有兩包白色粉末，伊等懷疑係毒品，
    經詢問後，被告乙○○承認係愷他命，伊等詢問毒品係何人
    所有，被告乙○○吱吱嗚嗚沒有講，僅表示願意將愷他命倒
    入水溝內，請伊等不要辦其毒品案件，當時蔡立慧還坐在副
    駕駛座上，伊等請蔡立慧也下車等語（見原審卷第61頁背面
    至63頁背面），而被告乙○○亦供承其為警查獲時，確有自
    包包內取出愷他命2包，並向查獲員警表示愷他命係伊的東
    西，請警察放過伊，伊願意將毒品倒入水溝內等語（見原審
    卷第59頁），則以扣案之愷他命係自被告乙○○所有隨身背
    包內所查扣，且被告乙○○為警查獲時，猶表示愷他命係其
    所有，均未曾供述愷他命係他人所有，並主動對員警表示願
    將價值高昂之愷他命倒入水溝內，僅請求勿偵辦其毒品案件
    等情觀之，佐以被告乙○○於98年8月14日晚上曾施用愷他
    命，而其施用之愷他命即係自扣案之2包愷他命中挖取使用
    之情，亦據被告乙○○供承在卷（見原審卷第67頁背面），
    並有臺中市警察局交通隊委託檢驗尿液代號與真實姓名對照
    表及中山醫學大學附設醫院檢驗科藥物檢測中心尿液檢驗報
    告各1份附卷足憑（見警卷第40頁、偵卷第29頁），堪認被
    告乙○○對於扣案愷他命實具有處分之權限，否則其豈有擅
    自挖取部分愷他命供己施用，並作主將之傾倒至水溝內予以
    銷燬之理？是該等愷命應屬被告乙○○所有甚明。
(五)再參諸被告乙○○於原審審理時自承：伊現在從事洗車工作
    ，每月收入約新台幣（下同）1萬多元，本案查獲當時，伊
    幫大哥開車，收入不固定，每月收入與現今收入差不多，扣
    案愷他命差不多20萬元等語（見原審卷第57頁背面、第67頁
    背面），可知被告乙○○當時並無固定之收入，經濟狀況並
    非優渥，自無單為供己施用而一次取得大量之愷他命而放任
    一般生活所需無著之可能。且依卷附臺灣板橋地方法院向行
    政院衛生署管制藥品管理局函詢正常人每次施用之量及致死
    劑量為何？該局以95年1月23日管檢字第0950000559號函覆
    ：愷他命為臨床醫藥之鎮痛、麻醉劑，依據druginformatio
    n  Handbook記載，成人肌肉注射劑量為3至8mg／kg，淨脈
    注射劑量為1至4.5mg／kg，一般誘導量劑則為1至2mg／kg。
    另依據Disposition of ToxicDrugs And Chemicalsin  Man
    第5版記載，1名46歲男性因手術接受靜脈注射100毫克後，
    40分鐘致死。另有3名成人因為藥物濫用，使用靜脈注射或
    肌肉注射900至1000毫克後死亡。一般生活所需無著之可能
    。有臺灣板橋地方法院94年度訴字第2854號判決書在卷足參
    （偵卷第68-70頁）。而被告所持有之第三級毒品愷他命驗
    前總純質淨重多達1457.90公克（即145790 毫克），若被告
    每天冒罹致命劑量之危險（100毫克），食畢上開愷他命約
    需1457天（近4年）時間，被告持有近4年均施用不了之毒品
    ，顯與常情有違，縱依被告乙○○於原審審理時所陳：伊每
    月施用愷他命次數不一定，想抽就抽，每次數量差不多1克
    等語（見原審卷第57頁、第67頁正、反面），則被告乙○○
    上開毒品愷他命約可施用1457次，以每日1次計算，即約需
    施用將近4年，始可用罄。而第三級毒品愷他命價格昂貴，
    且臺灣地區氣候溫熱潮濕，易導致第三級毒品愷他命易因時
    日過久，受潮而致損壞不堪施用，則被告乙○○豈有可能單
    純僅為供自己施用，即1次取得大量之第三級毒品愷他命，
    取得後復未為任何防潮措施，而甘冒毒品招致受潮耗損之風
    險。被告持有查扣之第三級毒品愷他命數量龐大，顯與一般
    單純施用毒品短期所需時持有之數量迥異，自難認係為供己
    施用而取得。
(六)按認定犯罪事實所憑之證據，並不以直接證據為限，即綜合
    各種間接證據，本於推理作用，為認定犯罪事實之基礎，如
    無違背一般經驗法則，尚非法所不許（最高法院44年台上字
    702號判例意旨參照）。依被告乙○○於原審準備程序供其
    述係於98年8月13日始持有上開愷他命等語（見原審卷第30
    頁）、於原審審判期日供述其係於98年8月14日晚間開始持
    有上開愷他命等語（見原審卷第66頁），參以被告乙○○於
    98年8月15日凌晨0時58分許為警查獲時，係將上開愷他命置
    於隨身背包內隨身攜帶等情，足見其於為警查獲時，應係取
    得上開愷他命未幾，否則衡諸常情，豈有於取得大量毒品相
    當時日以後，仍隨身攜帶毒品而增加遭警查緝之可能？故被
    告乙○○應係於98年8月13日至同年月15日凌晨0時58分前之
    某不詳時間取得上開愷他命，洵堪認定；至其取得之地點、
    對象及真實原因，僅能認定其係在不詳地點，向不詳成年人
    ，以不詳原因取得上開第三級毒品愷他命，併此敘明。而被
    告持有扣案愷他命之事實雖可認定，然因本件查無被告係為
    圖營利而販入或賣出之事證，而不能認定其有販賣犯行，然
    以扣案之愷他命2包，合計驗前總純質淨重高達約1457.90公
    克，純度99%，顯見其價值應屬不菲，即以愷他命於案發時
    （98年下半年）之毒品買賣小盤平均最低價格每公克787元
    計算，市價亦高達114萬7367元，此有法務部99年2月5日法
    檢決字第0999005097號函檢附之「國內主要毒品買賣平均價
    格表」1份在卷可參（見原審卷第70-72頁），衡諸經驗及論
    理法則，本案既排除被告乙○○持有上開毒品係為他人保管
    ，且非供已施用，又無他人栽贓或無償轉讓他人之可能，以
    該等毒品數量大、價值昂貴乙情以觀，當可認定被告係意圖
    販賣而持有毒品。且被告乙○○前所涉販賣愷他命案件，甫
    經原審法院於98年5月25日判處應執行有期徒刑6年6月後（
    見卷附臺灣高等法院被告前案紀錄表），未幾，即再度取得
    大量毒品愷他命，衡諸常情，若非基於意圖販賣，實難想見
    有上開與常情相悖離之行為。從而，在被告乙○○取得數量
    龐大、市價及純度均為極高之第三級毒品愷他命，復無固定
    工作收入以供生活所需之情況下，若非持有後意圖販賣，當
    無甘冒風險將數量龐大、價值不菲之毒品攜帶外出之理，且
    有關毒品之交易一向是政府嚴予取締、科予重刑之犯罪，茍
    無利得，豈有甘冒重典，而無償轉讓他人之理，衡諸一般常
    情，被告乙○○取得如此龐大數量之愷他命，當係作為嗣後
    販賣以牟取不法利益，即於取得該愷他命後，具有伺機販出
    第三級毒品，從中賺取差價牟利之意圖至明。此外，復有搜
    索扣押筆錄、扣押物品目錄表、扣押物品收據各1份、現場
    照片4張及扣案愷他命照片2張（見警卷第32至36頁、第52至
    53頁、偵卷第56頁）附卷可稽。綜上，被告乙○○上開所辯
    ，無非畏罪卸責之詞，不足採信。本案事證明確，被告犯行
    洵堪認定，應予依法論科。
三、按毒品危害防制條例第4條第3項之販賣第三級毒品罪，不以
    販入之後復行賣出為要件；祇須以營利為目的，販入或賣出
    ，有一於此，即已成立。而同條例第5條第3項之意圖販賣而
    持有第三級毒品罪，係指基於販賣以外之其他原因而持有，
    嗣始起意售賣者而言。因此行為人持有第三級毒品，有以主
    觀上營利售賣意圖而販入第三級毒品，其雖未及賣出，仍應
    論以販賣第三級毒品既遂罪責（最高法院90年度台上字第20
    46號判決意旨參照）。本案雖不能證明被告乙○○意圖營利
    而販入第三級毒品愷他命，然其以不明原因取得而持有扣案
    愷他命後起意販賣，揆諸上開說明，被告所為係犯毒品危害
    防制條例第5條第3項之意圖販賣而持有第三級毒品罪。原審
    予以論罪科刑固非無見，惟本案尚不能證明被告有何販入或
    賣出之販賣行為，應僅成立意圖販賣而持有第三級毒品罪，
    業如上述，原審未察遽予變更起訴法條而以販賣第三級毒品
    罪論處，容有未洽，被告徒執陳詞否認犯行，固非可採，雖
    未指摘及此，然原審判決既有上揭可議而無可維持，應由本
    院將原判決撤銷改判。爰審酌被告乙○○於97年間販賣第三
    級毒品案件，甫經原審法院於98年5月25日判處應執行有期
    徒刑7年6月在案，上訴本院審理期間（見其前案紀錄表），
    仍未知悔改，復意圖販賣而持有大量愷他命，漠視毒品對於
    他人身心健康之戕害及國家對於杜絕毒品犯罪之禁令，惡性
    非輕，且扣案之愷他命之數量龐大，然考及所持有之愷他命
    ，未流入市面，尚未對社會發生實際危害，並無實際獲取犯
    罪所得，及其犯後飾詞卸責等一切情狀，量處如主文第2項
    所示之刑。
四、另按依毒品危害防制條例第18條第1項前段之規定，應予沒
    收銷燬之毒品，以經查獲之第一、二級毒品為限，同條例第
    18條第1項後段復規定查獲之第三、四級毒品，無正當理由
    而擅自持有者，沒入銷燬之。從而，依同條例第18條第1項
    後段應沒入銷燬之毒品，專指查獲施用或持有之第三、四級
    毒品而言；倘係查獲製造、運輸、販賣、意圖販賣而持有、
    以非法方法使人施用、引誘他人施用或轉讓第三、四級毒品
    ，既屬同條例相關法條明文規定處罰之犯罪行為，即非該條
    項應依行政程序沒入銷燬之範圍。又同條例第19條第1項所
    定「供犯罪所用或因犯罪所得之物」，係指犯第4條至第9條
    、第12條、第13條或第14條第1項、第2項之罪所用或所得之
    物，不包括毒品本身在內，是尚不得援用此項規定為第三、
    四級毒品之沒收依據。再同條例對於查獲之製造、運輸、販
    賣、意圖販賣而持有、以非法方法使人施用、引誘他人施用
    及轉讓第三、四級毒品之沒收，並無特別規定，如其行為已
    構成犯罪，則該毒品即屬不受法律保護之違禁物，應回歸刑
    法之適用，依刑法第38條第1項第1款之規定沒收之，始為適
    法（參最高法院96年度台上字第727號判決）。本件扣案之
    第三級毒品愷他命2包（驗前總純質淨重約1457.90公克），
    係被告乙○○所有，供本件犯罪所用之物，即屬不受法律保
    護之違禁物，應依刑法第38條第1項第1款之規定宣告沒收。
    至扣案之門號0000-000000行動電話，雖為被告乙○○所持
    用，然既無證據足認係供被告乙○○本案販賣毒品所用或所
    得之物，亦非違禁物，爰不另為沒收之諭知，併予敘明。
據上論結，應依刑事訴訟法第369條第1項前段、第364條、第299
條第1項前段，毒品危害防制條例第5條第3項，刑法第11條前段
、第38條第1項第1款，判決如主文。
本案經檢察官甲○○到庭執行職務。
中    華    民    國    99    年    7     月    14    日
            刑事第一庭    審判長法  官  陳  紀  綱
                                法  官  姚  勳  昌
                                法  官  林  欽  章
以上正本證明與原本無異。
如不服本判決應於收受送達後10日內向本院提出上訴書狀，其未
敘述上訴之理由者，並得於提起上訴後10日內向本院補提理由書
（均須按他造當事人之人數附繕本）「切勿逕送上級法院」。

                                書記官  卓  佳  儀
中    華    民    國    99    年    7     月    14    日
附錄論罪科刑法條：
毒品危害防制條例第5條
意圖販賣而持有第一級毒品者，處無期徒刑或10年以上有期徒刑
，得併科新臺幣7百萬元以下罰金。
意圖販賣而持有第二級毒品者，處5年以上有期徒刑，得併科新
臺幣5百萬元以下罰金。
意圖販賣而持有第三級毒品者，處3年以上10年以下有期徒刑，
得併科新臺幣3百萬元以下罰金。
意圖販賣而持有第四級毒品或專供製造、施用毒品之器具者，處
1年以上7年以下有期徒刑，得併科新臺幣1百萬元以下罰金。

司法院資訊處製作；財團法人民間司法改革基金會備份。
